Eliana Suancha Guzman

Estudiante de Ingeniería de Software y desarrolladora web con experiencia en desarrollo de proyectos SPA con tecnologías HTML5, CSS, JavaScript, uso de metodología ágil SCRUM, desarrollo Frontend con frameworks VueJs y React Js, versionamiento de software con Git (plataformas GitHub y Bitbucket), he laborado también un poco de backend con Node Js y Express para la creación y consumo de API Rest, me gusta crear aplicaciones web que generen soluciones y ayuden a las empresas a cumplir sus objetivos. Soy una persona con capacidad de aprendizaje constante con gran manejo técnico de trabajo con liderazgo, innovación, buena comunicación y competencia. Me gusta trabajar en equipo con perseverancia y dedicación, soy responsable en todas las actividades que desarrollo; tengo facilidad para establecer buenas relaciones interpersonales. Mi experiencia como desarrolladora de software me da la capacidad de identificar, comprender, proponer alternativas y soluciones en todas las actividades y proyectos asumiendo los retos con creatividad y actitud.



elianitasuanguz@gmail.com



Cajicá-Cundinamarca, Colombia



github.com/elianisdev

3003156341



in linkedin.com/in/elianaguz

EXPERIENCIA

Frontend Developer

Techy-We

12/2022 - 11/2023

El Salvador

Experiencia

• Colaboración en aplicaciones tipo back office, mobile y SPA con: Framework ReactJs, React Native, Vue Js, Consumo de Apis Rest, Versionamiento con Git, Diseño de interfases con CSS y SASS, Despliegues continuos, Metodología SCRUM, Aplicación en gestión de documentos y firmas digitales, Aplicaciones móviles, Desarrollo de API en NodeJs, Integración de aplicaciones con AWS S3, Integración de aplicaciones con AdobePDF Services, Metodologías

Desarrolladora de Front-End

CasaToro Automotriz

04/2022 - 06/2022

Bogotá, Distrito Capital, Colombia

Experiencia

• Colaboración en aplicaciones Web SPA con: Framework VueJs, Consumo de Apis Rest, Diseño de interfases con CSS y SASS, Despliegues continuos, Metodología SCRUM, Versionamiento con

Desarrollador Web Front-end

Software Corporation

05/2021 - 03/2022

Bogotá, Distrito Capital, Colombia

Experiencia

• Desarrollo en plataforma Web, por contrato prestación de servicios implementando las siguientes tecnologías: HTML 5, CSS ,JavaScript, Versionamiento con Git, Entregas Continuas, Diseño Web Responsive, Desarrollo backend de APIs Rest con Node Js, Bases de Datos SQL, Frameworks ReactJs y VueJs Metodología SCRUM

Desarrollador Web

Tongo Design

12/2020 - 04/2021

Bogotá, Distrito Capital, Colombia

Experiencia

 Migración de aplicaciones a diferentes compañías cliente, proyectos de React Js a Vue Js, basados en la gestión de usuarios e informes. Diseño responsive con SCSS y frameworks Bootstrap. Stack Tecnológico:HTML5, CSS , JavaScript (React Framework) · Framework VueJs, Versionamiento con Git, Entregas Continuas, Diseño Web Responsive

SKILLS



EDUCACION

Ingeniería de Software

Universidad Manuela Beltrán

01/2022 - Present

Homologacion

(En curso 8 Semestre)

Curso Profesional de React.js y Redux

Platzi

09/2023 - 10/2023

Backend con Node.js: API REST con Express.js Platzi

09/2023 - 10/2023

Curso de Fundamentos de TypeScript

Platzi

09/2023 - 10/2023

Curso Profesional de Git y GitHub

Platzi

03/2023 - 04/2023

Curso de Frontend Developer

Platzi

03/2023 - 04/2023

Ingeniera Ambiental

Universidad Ecci

01/2016 - 05/2020